# 求教存在免租期的租金收入确认

提问人：wx_5dabac0f77 时间：2019-10-21 06:30:13
根据 “对于出租人提供免租期的，出租人应当将租金总额在不扣除免租期的整个租赁期内，按直线法或其它合理的方法进行分配，免租期内出租人应当确认租金收入。” 这句话
对此产生以下疑问：
1. 每月实收的租金和按照直线法确认的收入之间的差额是计入什么科目？
递延收益吗？
2. 如果存在免租期并采用了直线法，假设中途撤租了要怎么进行会计处理呢？

回答人：chenyiwei
1 、视情况计入应收账款/长期应收款/预收账款/递延收益等科目。
2 、首先要强调的是：不论新老租赁准则，所指的 “租赁期” 都是 “不可撤销租赁期”，因此理论上中途撤租应当是罕见的情形。其次，如果确实发生中途撤租情况，且双方互不赔偿的，则对于截至租赁终止日的预收账款和递延收益余额，应转为当期营业收入；不能收回的应收账款、长期应收款余额应冲减当期营业收入。